臺灣嘉義地方法院民事裁定　　　　　　100年度消債清字第5號
聲　請　人
即　債務人　黃韋哲
代　理　人　莊安田律師
上列當事人聲請消費者債務清理事件，本院裁定如下：
    主  文
債務人黃韋哲自中華民國一百年五月三十一日下午四時起開始清
算程序。
命司法事務官進行本件清算程序。
    理  由
一、按更生方案未依消費者債務清理條例第59條、第60條規定可
    決時，除有同條例第64條規定之情形外，法院應以裁定開始
    清算程序，消費者債務清理條例第61條定有明文。復按法院
    開始清算程序之裁定，應載明其年、月、日、時，並即時發
    生效力；又法院裁定開始更生或清算程序後，得命司法事務
    官進行更生或清算程序。同條例第83條第1 項、第16條第1
    項前段分別定有明文。
二、查聲請人即債務人前聲請更生，經本院以 99 年度消債更字
    第 2 號裁定開始更生程序在案，債務人於民國 100 年3 月
    14日提出之更生方案，債務總額為新臺幣（下同）1,841,54
    6 元，共分72期清償，第1 期至第5 期每月清償6,000 元，
    第6 期至第12期每月清償7,500 元，第13期至第72期每月清
    償9,000 元，清償總金額為622,500 元，無擔保及無優先權
    債權人受清償成數為33.80 ％。因債務人自陳99年度總收入
    為478, 997元，每月平均收入為39,916元，其亦同意以此金
    額為更生方案之收入基礎，並分8 年清償債務，此有扣繳憑
    單、本院100 年3 月8 日調查筆錄在卷可參，惟債務人提出
    之上開更生方案乃陳報每月收入為36,000元，且僅願清償6
    年，實有未洽，經司法事務官於同年月30日第2 次調查並協
    助調整更生方案時，本件債務人仍陳稱因為外面還有民間債
    權、紅白包等支出要負擔，於同年4 月15日具狀陳報拒絕調
    整方案，此有債務人提出之更生方案、本院100 年3 月30日
    調查筆錄、債務人之陳報狀在卷可證。且債務人提出之更生
    方案亦未能獲得債權人會議之可決，有本院99年度司執消債
    更字第20號卷附各債權人回函可稽。經查，債務人主張更生
    方案之履行期間每月收入36,000元，必要支出26,509元（含
    膳食費12,000元、水費150 元、電費450 元、瓦斯費300 元
    、電話費700 元、房租費3,000 元、國民年金費505 元、勞
    保費378 元、健保費1,376 元、子女幼稚園學費7,600 元）
    ，每月尚餘9,491 元，惟債務人僅願提出每月清償6,000 元
    之更生方案，且債務人係70年4 月19日出生，現年僅30歲，
    應尚有至少8 年以上之工作能力，卻僅願清償6 年，經司法
    事務官協助調整更生方案仍予以拒絕，實難認債務人已盡最
    大努力並本於誠信提出更生方案。按消費者債務清理條例之
    立法目的，係為使陷入經濟困境之人得以清理債務，重建生
    活，並在清理過程中保有符合人性之最低基本生活，而非維
    持債務人過去慣常之寬逸生活。本件債務人所提更生條件，
    還款成數略嫌過低，其清償方案難認公允，不符合得由法院
    逕以裁定認可更生方案之要件。
三、據上所述，本件債務人提出之更生方案未經債權人依消費者
    債務清理條例第 60 條規定可決，又不符合得由法院逕以裁
    定認可更生方案之要件，本院自應依首揭規定裁定開始清算
    程序。按法院裁定開始更生或清算程序後，得命司法事務官
    進行更生或清算程序，消費者債務清理條例第16條第1 項前
    段定有明文，本件既經本院裁定開始清算程序，依前揭規定
    ，命司法事務官進行本件清算程序，爰裁定如主文。
中    華    民    國   100    年    5     月    31    日
                民事第二庭    法  官  曾文欣
以上正本係照原本作成。
本件裁定不得抗告。
本裁定已於民國100 年5 月31日下午4 時公告。
中    華    民    國   100    年    5     月    31    日
                              書記官  蘇姵容